最高法院刑事判決　　　　　　一○○年度台上字第四七一五號
上　訴　人　林進添
選任辯護人　朱浩萍律師
　　　　　　楊雯齡律師
上列上訴人因違反毒品危害防制條例案件，不服台灣高等法院台
中分院中華民國九十九年三月三十一日第二審更審判決（九十八
年度上更(一)字第二五八號，起訴案號：台灣台中地方法院檢察署
九十七年度偵字第一九五三號），提起上訴，本院判決如下：
    主  文
上訴駁回。
    理  由
按刑事訴訟法第三百七十七條規定：上訴於第三審法院，非以判
決違背法令為理由，不得為之。是提起第三審上訴，應以原判決
違背法令為理由，係屬法定要件。如果上訴理由書狀並未依據卷
內訴訟資料，具體指摘原判決不適用何種法則或如何適用不當，
或所指摘原判決違法情事，顯與法律規定得為第三審上訴理由之
違法情形，不相適合時，均應認其上訴為違背法律上之程式，予
以駁回。本件原審經審理結果，認為上訴人林進添販賣第二級毒
品甲基安非他命予黃伯賢共二次之犯行，均為明確，因而撤銷第
一審關於該部分之科刑判決，於為毒品危害防制條例之新舊比較
後，改判論上訴人以販賣第二級毒品，共二罪，均累犯，各處有
期徒刑三年八月，及為相關從刑之宣告；主刑部分定其應執行有
期徒刑六年十月。已詳敘其調查、取捨證據之結果及憑以認定犯
罪事實之心證理由。並就上訴人否認犯行之供詞及其所辯各語認
非可採，予以論述及指駁。上訴意旨略稱：(1)黃伯賢於第一審證
稱其未向上訴人購買甲基安非他命，而係與上訴人合資購買各語
，與前供不符；且卷附行動電話通聯紀錄並無通話內容，無從據
以辨認上訴人於何時、何地、如何與黃伯賢交易毒品，另警詢筆
錄憑以詢問上訴人之監聽譯文，亦無監聽錄音光碟或錄音帶可資
勘驗比對內容是否相符，應無證據能力，均不足為黃伯賢證述上
訴人販賣毒品之補強證據，其指證難認實在，原判決仍執為不利
上訴人認定之依據，單憑通聯紀錄臆測推認為毒品交易，有違經
驗法則，並有採證上之違誤。(2)上訴人為警查獲後，曾供出毒品
來源為「綽號胖哥之男子」及其行動電話門號，因而查獲毒品上
手黃聖富及其上源王杏瑜；原審未為斟酌並依毒品危害防制條例
第十七條規定減輕其刑，有不適用法則及理由不備之違法。(3)原
判決已說明其所採用之非供述證據，均非違背法定程序所取得，
應具證據能力，卻引用刑事訴訟法第一百五十八條之四之規定為
依據，有適用法則不當之違法。(4)原審對於扣案0000000
000號行動電話之SIM 卡究屬何人所有，未為查明，僅憑上訴
人之供述遽認屬其所有，而於判決一併宣告沒收，有適用法則不
當之違法。(5)警方提供黃伯賢指認之六張照片中，僅上訴人照片
背景有前科、身高表，係暗指上訴人即為犯罪嫌疑人，則黃伯賢
受此暗示、誘導而為指認，應無證據能力，原判決併予採取，有
理由不備、不適用法則之違法等語。惟查：採證認事、取捨證據
及證據證明力之判斷，乃事實審法院之職權，苟其採證認事之論
斷無違證據法則，即不容任意指為違法。原判決認定上訴人有本
件販賣甲基安非他命予黃伯賢之犯行，經依憑黃伯賢於偵查中之
指證，佐以卷附上訴人與黃伯賢間之行動電話通聯紀錄，並徵之
該通聯紀錄係第一審審理中始予調取，黃伯賢在警局或檢察官偵
訊時，並無通聯紀錄可資暗示或誘導其供述購買毒品之時間，其
通話情形又與一般毒品交易時，係先以電話聯絡買賣事宜，約好
時間、地點後，於等待交易過程中再以電話確認狀況，而會在短
時間內以電話聯絡一次以上之情形無異，足認黃伯賢指證上訴人
販賣毒品屬實等情，論證明確；對於上訴人所辯其係與黃伯賢合
資向他人購買甲基安非他命，黃伯賢於第一審交互詰問時亦為如
此證述部分，認為均無可採，並詳加指駁。其推理論斷衡諸經驗
及論理等證據法則皆無違背，即不容指為違法。且查：(1)黃伯賢
於偵查中指證上訴人販賣毒品，有上揭調取之通聯紀錄等事證可
資補強，堪信真實，原判決採為證明上訴人犯罪事實之依據，自
無違誤。(2)毒品危害防制條例第十七條第一項規定：「犯第四至
第八條、第十條或第十一條之罪，供出毒品來源，因而查獲其他
正犯或共犯者，減輕或免除其刑。」於販賣毒品案件，須販賣毒
品之人供出其所販售毒品之上手供應者，始堪謂係供出毒品來源
。上訴人於另案第一審法院九十七年度訴字第二八九三號案件審
理中，供述其係與該案被告黃聖富合資向綽號「胖哥」之人購買
甲基安非他命，所購得甲基安非他命係「全部都由我吸食，因為
數量只有一點點」，無向黃聖富購買毒品等語（見第一審卷第三
二二頁）；準此，難認本件上訴人販賣予黃伯賢之甲基安非他命
，確係其向黃聖富購得，自無供出毒品來源之情形，原判決未依
上開規定減免其刑，洵無不合。(3)原判決引用卷內非供述證據，
既經查明並無違法取得之情形而予採取，即非法所不許，至其贅
引刑事訴訟法第一百五十八條之四條文，並不影響判決本旨，不
得執為適法之第三審上訴理由。(4)上訴人於偵、審中一再供述扣
案0000000000號行動電話係其申請使用，卷內資料亦
未顯示該門號SIM卡非屬上訴人所有，原判決併予宣告沒收，要
非無據，難謂違誤。(5)黃伯賢與上訴人於案發前即相識，有其等
之供述可稽，是黃伯賢對於指證販賣甲基安非他命予伊之上訴人
，應無誤認之虞，其於偵查中證述於警局指認上訴人之照片為實
在，原判決併採為判斷事實之依據，亦無不合。經核上訴意旨，
俱係置原判決所為明白論斷於不顧，仍持已為原判決指駁之陳詞
再事爭辯，及對於事實審法院取捨證據與自由判斷證據證明力之
職權行使，徒以自己之說詞，任意指摘，難認已符合首揭法定之
第三審上訴要件。本件上訴違背法律上之程式，應予駁回。
據上論結，應依刑事訴訟法第三百九十五條前段，判決如主文。
中    華    民    國  一○○  年    八    月  二十四  日
                      最高法院刑事第六庭
                          審判長法官  邵  燕  玲  
                                法官  李  伯  道  
                                法官  孫  增  同  
                                法官  李  嘉  興  
                                法官  呂  丹  玉  
本件正本證明與原本無異
                                      書  記  官  
中    華    民    國  一○○  年    八    月   三十   日
                                                      ｖ